臺灣高等法院刑事判決　　　　　　　　100年度上易字第610號
上　訴　人
即　被　告　廖豐裕
上列上訴人因竊盜案件，不服臺灣臺北地方法院99年度易字第29
87號，中華民國100年1月25日第一審判決（起訴案號：臺灣臺北
地方法院檢察署99年度偵字第17894號），提起上訴，本院判決
如下：
    主  文
上訴駁回。
    事  實
一、廖豐裕曾因公共危險、業務過失傷害等案件，經臺灣臺中地
    方法院分別判決處有期徒刑10月、5月，應執行有期徒刑1年
    2 月，並經臺灣高等法院臺中分院駁回上訴確定，嗣經減刑
    並定應執行刑為有期徒刑7月確定，已於民國96年11月10日
    易科罰金執行完畢（構成累犯）；復因竊盜案及電信法案件
    經臺灣台北地方法院分別判決處有期徒刑5月、4月，定應執
    行有期徒刑8月確定，現執行易服社會勞動服務中。仍不知
    悔改，竟意圖為自己不法之所有，於民國99年5月5日5時至
    同年月6日15時30分間不詳時點，在新北市新店區○○○街
    63 號前，見劉金昌所有車號4222-VM自用小客車停放於該處
    ，以不詳物品將右後車窗玻璃打破後（毀損部分未據告訴）
    ，進入車內竊取行車電腦1台、水車風扇1台、金融卡等物品
    【價值約新台幣（下同）1萬元左右】，得手後逃逸，嗣於
    同年月6日15時30分許為劉金昌發覺而報警，經警據報前往
    上址採證，在小客車副駕駛座置物箱蓋上採得血跡棉棒，經
    送鑑驗後證實該血跡棉棒上之DNA-STR型別與檔存廖豐裕之
    DNA-STR型別相符，因而循線查獲。
二、案經新北市政府警察局新店分局報請臺灣臺北地方法院檢察
    署檢察官偵查起訴。
    理  由
一、本案所引用之供述及非供述證據，經本院依法踐行調查證據
    程式，檢察官、被告均同意各該證據之證據能力（見本院卷
    第21頁、第27至28頁），且亦查無依法應排除其證據能力之
    情形，是後述所引用證據之證據能力均無疑義。
二、訊據被告廖豐裕矢口否認有何竊盜犯行，辯稱伊不曾至失竊
    地點，亦未偷竊被害人劉金昌車內財物，伊不認識被害人劉
    金昌，劉金昌小客車為何有伊血跡，伊感到莫名其妙云云。
    經查：
(一)99年5月5日15時起至同年月6日15時30分許間某時許，被害
    人劉金昌所有停放在新北市新店區○○○街63號前車號4222
    -VM自用小客車遭人破壞右後車窗玻璃侵入行竊，並失竊有
    行車電腦1台、水車風扇1台、金融卡等物，價值約新台幣一
    萬元，經被害人劉金昌發覺後報警處理等情，業據被害人劉
    金昌於警詢時指述綦詳（見99年度偵字第17894號卷第6至7
    頁），並有勘察採證同意書、證物清單、刑事案件證物採驗
    紀錄表、現場採證照片19張等在卷可稽（見上揭偵卷第12至
    25頁），上開竊盜事實堪認為真實。
(二)又警方於勘查採證過程中，發現被害人劉金昌上開小客車副
    駕駛座置物箱蓋上疑似有血跡反應，經採集送驗後，該採得
    之血跡棉棒檢出一男性DNA-STR型別，且與彰化縣警察局彰
    化分局89年8月28日送檢「廖豐裕建檔案」涉嫌人廖豐裕之
    DNA-STR型別相同，該型別在台灣地區中國人分布機率預估
    為7.55×10負17次方等情，有台北縣政府警察局99年6月30
    日北縣警鑑字第990102322號鑑驗書一份附卷可稽（見同上
    偵查卷第10至11頁），原審為求慎重，復於99年11月19日當
    庭採集被告口腔唾液棉棒送請法務部調查局比對鑑驗，鑑定
    結果為：經比對血跡棉棒之DNASTR型別與廖豐裕唾液棉棒之
    「相對應型別均無矛盾，計算其累積隨機相符率為1.016X10
    以上，研判該棉棒之血跡非常有可能（機率為99.9%以上）
    為廖豐裕所遺留」，有法務部調查局DNA鑑識實驗室99年12
    月31日調科肆字第09900602240號函附卷可稽（見原審卷第
    21頁），可見被害人上開小客車內之血跡確是被告所遺留無
    誤。參以質之被告案發當時之行蹤為何，其先於警詢時供稱
    ：我忘記了云云（見同上偵查卷第4頁）；復於原審時供稱
    ：當天晚上我都在板橋一個橋下休息，99年5月6日我在跑計
    程車云云（見原審卷第37頁）；嗣於本院準備程序時改稱：
    我是做水電工，當天沒有工程，我在中和地區等待工程，晚
    上我人在車上過夜休息，我來台北不能跑計程車云云（見本
    院卷第20頁反面）；再於本院審理時供稱：那段時間我人在
    高速公路要來台北易服勞役，至萬華地區清水溝，晚上回台
    中，第二天再開車過來台北云云（見本院卷第29頁），前後
    供述並不一致，且互核矛盾，已難遽信。並佐以案發現場被
    竊之小客車車內凌亂，副駕駛座之置物箱並遭拆下置於腳踏
    板上，此有現場採證照片可稽（見同上偵查卷第19至20頁）
    ，而被告復一再供稱：與被害人素不相識，不曾搭乘該部小
    客車，亦不曾與人結怨（見偵查卷第4頁、原審卷第37頁、
    本院卷第20頁），倘若被告未曾進入上揭4222-VM號自用小
    客車，該車之副駕駛座置物箱蓋上豈會留有被告之血跡，益
    見本件進入被害人小客車車內行竊之人即係被告本人無訛。
    被告空言否認犯罪，委無足採。
(三)至於被告使用之門號0000000000之行動電話於99年5月5日至
    5月6日之通聯紀錄顯示，於上開期間被告使用之行動電話僅
    有於99年5月6日10時19分收到一通簡訊，並無其他通話、收
    發簡訊之紀錄，有臺灣大哥大資料查詢一份附卷可稽（見偵
    查卷第46頁），充其量僅能證明99年5月6日10時19分許被告
    所在位置為台北縣板橋市○○路○段175號附近，實難遽認
    99年5月5日5時許至同年月6日15時30分期間被告均未到過新
    北市新店區○○○街63號之案發地點，自不足逕採為有利被
    告之認定。另被告聲請勘驗、調查其所使用之車輛行車電腦
    與被害人失竊之行車電腦是否同一乙節，因本案待證事實已
    明，核無必要，附此敘明。
(四)綜上所述，被告所辯要屬畏罪卸責之詞，不足採信。本件事
    證明確，被告竊盜犯行，堪以認定。
三、核被告廖豐裕所為，係犯刑法第320條第1項之竊盜罪。被告
    前有事實欄所載犯罪科刑及執行完畢紀錄，有本院被告前案
    紀錄表附卷可稽，其於前案有期徒刑執行完畢5年內故意再
    犯本件有期徒刑以上之罪，為累犯，應依刑法第47條第1項
    規定加重其刑。原審以被告罪證明確，適用刑法第320條第1
    項、第47條第1項（漏載第1項）、刑法施行法第1條之1規定
    ，並審酌被告素行不佳、為個人私利而以行竊滿足所需、所
    竊財物之價值、犯後飾詞圖卸、態度不佳等一切情狀，量處
    有期徒刑10月。原審認事用法並無違誤，量刑尚屬妥適。被
    告上訴猶執前詞否認犯罪，並指摘原判決不當，核為無理由
    ，自應予駁回。
據上論斷，應依刑事訴訟法第368條，判決如主文。
本案經檢察官孫冀薇到庭執行職務。
中    華    民    國   100    年    5     月    10    日
                  刑事第十八庭審判長法  官   吳鴻章
                                    法  官   曾淑華
                                    法  官   汪梅芬
以上正本證明與原本無異。
不得上訴。
                                    書記官   劉寶鈴
中    華    民    國   100    年    5     月    10    日